臺灣臺東地方法院民事簡易判決　　　　　　　　　八十七年東簡字第六一號
　　原　　　告　甲○○
　　被　　　告　乙○○
右當事人間請求交還土地事件，本院判決如左：
    主      文
被告應將坐落臺東市○○段○○○五地號及○○○七地號如附圖界址線內土
地上之地上物除去，將土地交還原告。
訴訟費用由被告負擔。
本判決第一項於原告以新臺幣壹拾捌萬玖仟元為被告供擔保後，得假執行。但被告如
於假執行程序實施前，以新臺幣伍拾陸萬柒仟元為原告預供擔保，得免為假執行。
    事      實    及    理     由
一、原告聲明：如主文所示。
二、事實摘要：
（一）原告主張被告無權占有原告所有坐落臺東市○○段○○○五地號、○○○七地
      號如附圖界址線內土地共三七七．七三平方公尺，並建有水泥柱加圍
      鐵絲籬笆一條，上儲有堆木，爰依民法第七百六十七條規定，請求被告除去地
      上物，將系爭土地交還原告。
（二）被告則抗辯兩造間土地爭議前經臺灣省政府地政處於民國八十四年十二月二十
      六日重測後，即於八十五年一月十六日經臺東地政事務所調處成立，雙方同意
      以距離如附圖界址線往原告處三公尺為新界址線辦理重測，嗣後原告
      翻異前詞再訴爭執，亦因八十五年之調處成立而受拘束，原告之訴應無理由。
三、法院判斷：
（一）按依土地法第四十六條之一至第四十六條之三之規定所為地籍圖重測，純為地
      政機關基於職權提供土地測量技術上之服務，將人民原有土地所有權範圍，利
      用地籍調查及測量等方法，將其完整正確反映於地籍圖，初無增減人民私權之
      效力。司法院大法官會議著有釋字第三七四號解釋可資參照。本件原告主張之
      事實，業據提出土地登記謄本、現場照片為證，並經本院依職權履勘現場及囑
      託臺東地政事務所測量後查核屬實，有勘驗筆錄及土地複丈成果圖在卷可稽，
      應堪信為真實。被告雖抗辯系爭土地於八十四年重測後，業於八十五年與原告
      成立調處，同意以現有水泥柱加圍鐵絲籬笆為界云云，惟為原告所否認，經本
      院依職權調閱本院八十五年度訴字第一六四號，臺灣高等法院花蓮分院八十六
      年度上字第三二號卷宗查知被告曾以前開抗辯事由提起上述民事訴訟請求確認
      其土地所有權存在，業經本院、臺灣高等法院花蓮分院判決敗訴在案，且經被
      告撤回上訴而告確定，有卷附最高法院八十七年十一月二十五日（八十七）台
      民甲字第六一四七號函足憑，依前揭大法官解釋及確定判決意旨，被告抗辯於
      法無據，不能採信。
（二）今臺東地政事務所業已根據土地法相關規定辦理地籍圖重測、公告及標示變更
      登記完畢，並發給新土地登記謄本在案，依卷附新土地登記謄本上所載登記日
      期為九十一年九月五日，登記原因為地籍圖重測，原告所有豐盛段○○○五地
      號土地面積為二一二四．九一平方公尺，○○○七地號面積為二三四．五二平
      方公尺，○○○九地號面積為三三一．六七平方公尺；與重測前之面積分別為
      二一二四平方公尺、二○三平方公尺、四○○平方公尺相差無幾，可認重測後
      之界址線即附圖連線較符實情，則被告無正當權源，占有該界址線所
      定原告所有之土地，並在其上建水泥柱加圍鐵絲籬笆，堆積木材，為使用收益
      ，原告本於所有人之地位，依民法第七百六十七條規定，請求被告除去該地上
      物，將土地交還原告為有理由，應予准許。又兩造皆陳明願供擔保請准宣告假
      執行及免為假執行，均核無不合，爰分別酌定相當擔保金額准許之。
四、據上論結，原告之訴為有理由，依民事訴訟法第七十八條、第三百九十條第二項
    、第三百九十二條，判決如主文。
中　　　華　　　民　　　國　　九十一　　年　　十二　　月　　　四　　　日
                              臺灣臺東地方法院臺東簡易庭
　　　　　　　　　　　　　　　　　法　　　官　曾宗欽
右為正本係照原本作成
如不服本判決，應於送達後廿日內，向本院提出上訴狀並表明上訴理由，如於本判決
宣示後送達前提起上訴者，應於判決送達後廿日內補提上訴理由書（須附繕本）。
中　　　華　　　民　　　國　　九十一　　年　　 十二　　 月　　 四　　 日
　　　　　　　　　　　　　　　　　法院書記官　彭添財
